臺灣高雄地方法院刑事判決　　　　　　　 94年度訴字第801號
公　訴　人　臺灣高雄地方法院檢察署檢察官
被　　　告　方慧君
上列被告因毒品危害防制條例案件，經檢察官提起公訴（94年度
毒偵字第400 號）及併案審理（94年度毒偵字第4472號），被告
於本院準備程序為有罪之陳述，經合議庭裁定由受命法官依簡式
審判程序獨任審理，判決如左：
    主  文
方慧君連續施用第一級毒品，處有期徒刑捌月。扣案第一級毒品
海洛因壹包（驗後淨重零點零陸公克，空包裝重零點壹柒公克）
沒收銷燬之。
    事  實
一、乙○○○前於民國92年間因施用毒品案件，經本院先後以92
    年度毒聲字第4425、6108號裁定觀察勒戒及強制戒治，嗣經
    評定無繼續施用毒品之傾向，因毒品危害防制條例修正後無
    停止戒治之規定，於93年7 月2 日因無繼續強制戒治必要自
    台灣高雄女子監獄附設勒戒所釋放出所執行完畢，並經臺灣
    高雄地方法院檢察署檢察官於同日以93年度戒毒偵字第754
    號為不起訴處分確定。詎其猶不知戒絕悔改，明知海洛因係
    政府公告第一級毒品，不得非法持有、施用，於戒治執行完
    畢五年內，竟另起施用第一級毒品海洛因之概括犯意，自93
    年11月23日16時許，至94年5 月24日14時許，在位於高雄縣
    鳳山市五甲地區朋友住處以將海洛因摻水加入注射針筒內注
    射手臂靜脈之方式，施用海洛因數次，期間於94年5 月中旬
    後平均每2 至3 日施用1 次。嗣為警先後於93年11月24日15
    時20分在高雄縣鳳山市○○路202 巷23號前另案緝獲，於94
    年5 月25日10時50分在高雄縣林園鄉○○街46號前盤查查獲
    ，並扣得其持有之第一級毒品海洛因1 包（驗後淨重0.06
    公克，空包裝重0.17公克），均採集尿液檢體送驗呈嗎啡陽
    性反應，始悉上情。
二、案經高雄縣政府警察局鳳山分局報請臺灣高雄地方法院檢察
    署檢察官偵查起訴及併案審理（併案報告機關：高雄市政府
    警察局小港分局）。
    理  由
一、本件被告違反毒品危害防制條例案件，所犯係死刑、無期徒
    刑、最輕本刑為3 年以上有期徒刑以外之罪，其於準備程序
    中就被訴事實為有罪之陳述，經法官告知簡式審判程序之旨
    ，並聽取公訴人及被告之意見後，經本院裁定由受命法官獨
    任進行簡式審判程序，合先敘明。
二、訊據被告乙○○○對右揭犯罪事實均坦承不諱，又被告遭查
    獲時所採集尿液經送驗結果，呈現嗎啡陽性反應，有尿液流
    程管制清冊（採證代碼對照表）、高雄醫學大學附設中和紀
    念醫院94年1 月25日、高雄市立凱旋醫院94年6 月6 日濫用
    藥物尿液檢驗報告各1 紙在卷可稽（94毒偵字第400 號偵查
    卷第9,14頁、94毒偵字第4472號偵查卷第31,32 頁），又被
    告為警查獲時所持有扣案白色粉末1 包，經送請法務部調查
    局鑑驗結果，含有海洛因成分（驗後淨重0.06公克、空包裝
    重0.17公克），有該局94年5 月25日調科壹字第220020565
    號鑑定通知書1 紙在卷可稽（94毒偵字第4472號偵查卷第39
    頁），足認被告自白與事實相符，應可採信。又被告前於92
    年間因施用毒品案件，經本院裁定令觀察勒戒、強制戒治，
    嗣經評定無繼續施用毒品之傾向，因毒品危害防制條例修正
    無停止戒治之規定，於93年7 月2 日自台灣高雄女子監獄附
    設勒戒所釋放，並經本署檢察官於93年7 月2 日以93年度戒
    毒偵字第754 號為不起訴處分等節，亦有臺灣高等法院被告
    前案紀錄表、不起訴處分書各1 紙附卷可參，是以被告於觀
    察、勒戒期滿執行完畢釋放後，五年內再犯本件施用毒品犯
    行。本件罪證明確，犯行洵堪認定，應依法論科。
三、按海洛因業經公告列為毒品防害防制條例第2 條第2 項第一
    級毒品，不得非法持有、施用。核被告所為，係犯毒品危害
    防制條例第10條第1 項之施用第一級毒品罪。至被告施用第
    一級毒品時持有第一級毒品海洛因之低度行為，應為施用第
    一級毒品之高度行為所吸收，爰不另論罪。被告先後多次施
    用第一級毒品行為，時間緊接，方法相同，所犯係同一罪名
    之罪，顯係基於概括犯意為之，應依連續犯規定論以一罪。
    併辦部分（案號：94年度毒偵字第4472號施用第一級毒品部
    分），因與本件起訴部分，有連續犯之裁判上一罪之關係，
    已如上述，為起訴效力所及，本院得併予審理，附此敘明。
    爰審酌被告前已有施用毒品之犯行，並分別經觀察勒戒、不
    起訴處分後，猶不知悔改，再次施用毒品，顯見其不知警惕
    ，意志不堅，勒戒處分等矯治措施對其毫無作用，惟姑念其
    犯罪後坦承犯行，查獲次數僅有2 次，扣案海洛因毒品量微
    ，又施用毒品為自我戕害行為，並未危害他人等一切情狀，
    量處如主文所示之刑。
四、扣案白色粉末1 包，係第一級毒品海洛因（驗後淨重0.06公
    克、空包裝重0.17公克），爰依同條例第18 條 第1 項前段
    之規定沒收銷燬之（包裝袋與之不能析離，亦應併沒收銷燬
    之），至鑑驗耗用海洛因因已滅失，爰不併為沒收銷燬之諭
    知。
據上論斷，應依刑事訴訟法第273 條之1 第1 項、第299 條第1
項前段，毒品危害防制條例第10條第1 項、第18條第1 項前段，
刑法第11條、第56條，判決如主文。
本案經檢察官甲○○到庭執行職務。
中　　華　　民　　國　　94　　年　　9 　　月　　29　　日
                  刑事第十四庭  法　官  林瑋桓
以上正本證明與原本無異。
如不服本判決，應於判決送達後10日內，向本院提出上訴狀。
中　　華　　民　　國　　94　　年　　9 　　月　　29　　日
                                書記官  謝群育
附錄本件論罪科刑法條：
毒品危害防制條例第10條第1項
施用第一級毒品者，處 6 月以上 5 年以下有期徒刑。
